【裁判字號】    89,易,1759
【裁判日期】    890828
【裁判案由】    恐嚇取財
【裁判全文】
臺灣臺南地方法院刑事判決                        八十九年度易字第一七五九號
    公  訴  人  台灣台南地方法院檢察署檢察官
    被      告  丙○○
右列被告因恐嚇取財案件，經檢察官提起公訴（八十九年度偵字第五九八一號），本
院判決如左：
    主  文
丙○○意圖為自己不法之所有，以恐嚇使人將本人之物交付，處有期徒刑柒月。
    事  實
一、丙○○於民國八十九年五月九日上午十時三十分許，在台南市安南區海東國小西
    側圍牆邊遇見甲○○。丙○○竟意圖為自己不法所有，藉故稱甲○○欠其三百元
    ，先動手毆打甲○○，繼而持機車大鎖作勢欲打甲○○，使甲○○因之心生畏懼
    ，乃將其身上所有之新台幣（下同）四十元取出交與丙○○。丙○○復要甲○○
    發誓，若不再交出五千元，就會死亡等語。甲○○不得已乃向丙○○稱：郵局有
    錢，但需回家拿存摺提領等語。迨丙○○隨同丁志偉返家後，丙○○在外等候，
    丁志偉即以電話報警，而為警循線查獲。
二、案經台南市警察局第三分局報請台灣台南地方法院檢察署檢察官偵查起訴。
    理  由
一、訊據被告丙○○矢口否認有上開犯行，辯稱：係甲○○欠伊三百元未還，且並無
    要其再拿出五千元，叫甲○○發誓是跟他在玩云云。經查，被害人甲○○到庭堅
    稱其無欠被告之債務，只是被告曾請過他，事後要向他討還三百元，那時是在被
    告家裡所以答應要還他等語，且被告作勢拿機車大鎖要打被害人，被害人始拿出
    四十元給被告，而被告竟又要求其拿出五千元，並發誓否則會死亡等情，業經被
    害人指述歷歷，同時證人乙○○於偵查中亦證述被害人所指無誤等語。退一步言
    ，縱認甲○○欠被告三百元之情為真，被告應只是向被害人索回三百元而已，然
    被告卻是恐嚇甲○○交出五千元，難謂其無為自己不法所有之意圖。況依當時情
    形，被害人先遭被告毆打，繼又持機車大鎖作勢欲毆打被害人，被告辯稱要被害
    人發誓拿出五千元是在開玩笑，孰能置信？既是開玩笑，何以又跟隨被害人返家
    欲收取該五千元？足徵被告所辯乃畏罪飾卸之詞，不足採信。另證人乙○○雖於
    本院審理中證稱「當場丙○○有問告訴人欠錢要不要還？告訴人有說要還，但沒
    有說要怎麼還，四十元是告訴人自己拿出來，五千元也是他自己要去拿的。」等
    語，但證人復證稱被告有打被害人等語，被害人既遭毆打在先，縱未欠被告錢當
    場又焉敢否認？且被告於本院中先是稱被害人買機車的彈簧及鋼珠欠伊三百元，
    迨被害人到庭始改稱是請客所欠的錢云云，若被害人果有欠被告錢，何以欠錢原
    因被告之陳述先後不一，足見應確如被害人所言乃是請客的錢，被告反悔而欲討
    回，自難認被害人確有欠被告三百元。職是，證人乙○○所證尚難解免被告之罪
    責。本件事證已臻明確，被告犯行堪予認定，應依法論科。
二、核被告所為，係犯刑法第三百四十六條第一項之恐嚇取財罪。爰審酌被告犯罪之
    動機、目的、手段、所生危害、所得財物尚輕及犯後仍飾詞狡辯等一切情狀，量
    處如主文所示之刑，以資懲儆。
三、據上論斷，應依刑事訴訟法第二百九十九條第一項前段，刑法第三百四十六條第
    一項，罰金罰鍰提高標準條例第一條前段，判決如主文。
本案經檢察官張益昌到庭執行職務。
中    華    民    國      八十九    年      八      月      二十八      日
                                  臺灣臺南地方法院刑事第一庭
                                      法  官  彭  喜  有
右正本證明與原本無異。
如不服本判決，應於判決送達後十日內，向本院提出上訴狀。
                                      書記官  楊  育  民
中    華    民    國      八十九    年      八      月      二十八      日
附錄本案論罪科刑法條全文
刑法第三百四十六條第一項：
  意圖為自己或第三人不法之所有，以恐嚇使人將本人或第三人之物交付者，處六月
  以上五年以下有期徒刑，得併科一千元以下罰金。


司法院資訊處製作；財團法人民間司法改革基金會備份。
